

Formar parte de una empresa en la cual pueda adquirir experiencia, desarrollando mis conocimientos y aptitudes.

Poseo la capacidad de trabajar en equipo y con proposito de la busqueda de resultados manteniendo una mejora continua.



CONTACTO

Celular: 1134481583

E-mail: ramonjesusmb@gmail.com

Localidad: Almagro(CABA) / 1200.

Repositorio Github:

https://github.com/RamonJVillarroel

EDUCACIÓN

Universidad Kennedy.

Tecnicatura en Tecnologias de la informacion.

Agosto-2022- actualidad Materias cursadas 21/28

Colegio Secundario U.E Rio Neveri (Venezuela).

10/12 - 07/2017

• Diploma Alumno Destacado, 2017

RAMON JESUS VILLARROEL CABELLO

Desarrollador-SecOps



EXPERIENCIA LABORAL

Especialista SecOps - TDI LATAM S.A

05/2023 - Actualidad

Stack de SecOps de BMC Software:

- -TrueSight Server Automation para servers
- *Despliegue y ejecucion de software
- *Analisis y remediacion de parches.
- *Cambios en la configuracion del servidor.
- *Auditoria y compliance en servidores windows y linux dis. suse y redhat
- -Truesight smart reporting:
- *Generacion de reportes informativos en funcion de la informacion provista por la herramienta TrueSight Server Automation
- -CA-XCOM Broadcon:

Gestion en la planificacion y ejecucion de implementacion del software para su uso en entornos productivios.

-Manejo de sistemas operativos Windows y Linux **Repartidor - Pedidos ya. (CABA)**

2021-2023

• Recepción y entrega de pedidos.



CURSOS Y CERTIFICACIONES

Curso de Desarrollo Web-Coderhouse

01/2022 - 03/2022 HTML y CSS.

- Git/Github.
- Bootstrap
- Sass

Curso de React JS-Coderhouse

06/2022-07/2022

- Manejo de componentes.
- Metodos de ciclo de vida.
- Manejo de APIS.
- Rutas y navegabilidad.
- Eventos.

Curso de JavaScript-Coderhouse

04/2022 - 05/2022

- DOM
- Promesas y asincronia
- Fetch

Curso de Backend con node JS -Coderhouse

08/2022-02/2023

- Express.
- •No SQL.
- Websockets.
- Typescript.
- Motores de plantillas.
- Nest.Sails.
- Websockets.
- Deno.
- SQL.